最　高　行　政　法　院　判　決
　　　　　　　　　　　　　　　　　　 96年度判字第00929號
上　訴　人　台灣泰科電子股份有限公司
代　表　人　甲○○
訴訟代理人　陳彥希　律師
　　　　　　劉致慶　律師
被 上訴 人　財政部臺北關稅局
代　表　人　許盧節英
上列當事人間因虛報進口貨物事件，上訴人對於中華民國94年11
月9日臺北高等行政法院93年度訴字第1495號判決，提起上訴，
本院判決如下：
　　主  文
上訴駁回。
上訴審訴訟費用由上訴人負擔。
　　理  由
一、本件上訴人於民國87年2月2日至同年4月28日間委託華昇企
    業股份有限公司向被上訴人報運進口貨物10批(報單號碼詳
    如附表)，原申報貨物名稱為RESISTOR(電阻)，進口稅則第
    8533.21.00號，稅率1.5%；經被上訴人查驗結果貨名為RE-
    SETTABLE FUSE(保險絲)，應歸列進口稅則第8536.30.00號
    ，稅率7.5%。被上訴人以本案實到貨物名稱核與原申報不符
    ，認上訴人涉有虛報進口貨物名稱，逃漏進口稅款之行為，
    乃依據行為時(以下)海關緝私條例第37條第1項規定，處上
    訴人所漏進口稅額2倍之罰鍰，並依海關緝私條例第44條規
    定，追徵所漏進口稅款(稅款金額及罰款金額詳如附表，總
    金額已超過得簡易程序之定額)。上訴人不服，申請復查，
    未獲變更，提起訴願，亦遭決定駁回，遂提起本件行政訴訟
    。
二、上訴人起訴主張略謂：(一)根據世界關務組織(WCO)對系爭貨
    物稅則所做成之解釋，以及美、日、歐盟、法、韓等國海關
    對系爭貨物所作成之稅則分類意見書，足證系爭貨物確實符
    合H.S.註解第8533節(A)(5)對熱敏電阻之定義。然被上訴人
    罔顧國際上對系爭貨物通行之分類見解，不僅與我國海關進
    口稅則明文採行H.S.而應與國際採行一致見解之立法意旨相
    悖，亦否認世界關務組織(WCO)分類意見之見解。被上訴人
    在未舉證該等被分類致第8536節稅則之產品與系爭貨物之功
    能及特性完全相符之情況下，任意以前述WCO解釋違反WCO及
    美國海關關於其他產品之分類解釋，主張該解釋顯屬錯誤而
    無參考價值，顯屬違法。且系爭貨物業經原審法院93年度訴
    字第14號傳訊證人成大電機系吳朗教授、工研院莊逸正及陳
    子平兩位工程師，三名證人均證稱根據其對系爭貨物實體進
    行測試之結果，系爭貨物電阻值會隨溫度升高而增加(此有
    三位證人鑑定報告所附測試數據在卷可稽)，符合前述H.S.
    Code第8533節(A)(5)關於熱敏電阻之定義，可應用於過電流
    保護、溫度感測、溫度控制及溫度補償等用途。(二)再者，財
    政部94年10月7日台財關字第09401015710號令（下稱財政部
    94年令）已正式認定系爭貨物為正溫度係數熱敏電阻，並將
    系爭貨物重新回歸第8533節電阻器項下之第8533.29.00號「
    其他固定電阻器」稅則，足證上訴人絕無故意或過失虛報貨
    名之情形。上揭財政部94年令屬上級機關統一解釋包含系爭
    產品在內之高分子正溫度係數熱電阻之正確稅則號別之解釋
    性行政規則，應溯自母法即海關進口稅則生效時予以適用，
    始符司法院釋字第287號解釋。退萬步言，縱認該新稅則並
    無溯及既往之效力，惟系爭貨物之名稱在該新稅則發布前及
    發布後均屬一致，並無前後不一致之名稱，財政部94年令既
    已肯認系爭貨物屬第8533節電阻器類之貨物，足證電阻器確
    為系爭貨物之正確名稱，則原處分以上訴人虛報貨名，依海
    關緝私條例第37條第1項及同法第44條規定處所漏稅額2倍之
    罰鍰，並追徵所漏稅額，顯屬違法。(三)又原處分亦係在系爭
    貨物經被上訴人准予放行通關逾6個月後之91年間始作成，
    根據行為時關稅法第5條之1第1項(即現行法第14條第1項)規
    定，上訴人進口所申報之第8533.21.00號稅則，依法應視為
    業經被上訴人核定，原處分關於本稅部分亦將因違反行為時
    關稅法第5條之1第1項規定而違法。(四)被上訴人一再主張系
    爭貨物原廠中文型錄(事實上該型錄乃上訴人根據美國母公
    司英文型錄所製作之中譯本，因此上訴人所製作之型錄均屬
    原廠型錄，被上訴人主張上訴人變造不實型錄否定原廠型錄
    云云顯不可採)所載貨名為「自復式保險絲」，並記載用途
    為過電流保護為由，主張原廠型錄已表示系爭貨物為電路保
    護器具，故應歸入第8536節稅則云云。惟查：1.稅則分類應
    以學名而非商業名稱(俗名)為依據，此有財政部關稅總局稅
    則處處長葉雅極「關稅驗估理論與實務」一書第125頁、153
    頁意見可稽。2.系爭貨物之學名為「熱敏電阻」，而「Res-
    ettable Fuse」、「過電流、過熱保護素子」、「自復式保
    險絲」均為商業名稱，是系爭貨物應依學名「熱敏電阻」歸
    入第8533節稅則。上訴人進口所申報及各種版本型錄所使用
    之「電阻器」、「熱敏電阻」、「可變電阻器」等名稱，在
    H.S.架構下，其稅則均屬第8533節電阻器，稅率均為零。3.
    況被上訴人應依行為時關稅法第13條及同法施行細則第7條
    規定參酌各項事證進行貨物分類，是其主張海關貨物分類完
    全係以進口當時型錄為準，而不得參酌其他任何證據之意見
    ，不足採信。則上訴人所提出之鑑定報告、安規機構認證書
    、各國海關稅則分類意見書、學者文獻等，均屬關稅法施行
    細則第7條第1項第2款所稱之說明書，被上訴人應參酌該等
    資料判斷系爭貨物稅則。綜上，上訴人並無藉使用不同貨名
    以逃漏關稅之情形。為此，訴請將訴願決定及原處分均撤銷
    等語。
    被上訴人則略以：(一)查上訴人於88年11月10日進口乙批與本
    件相同之貨物(進口報單第CA/88/050/06611號)，原申報貨
    物名稱為「Resistor」(電阻器)，經被上訴人關員查驗結果
    ，實到貨物應為「Resettable Fuse」(自復保險絲)，上訴
    人因涉有繳驗不實型錄資料，虛報貨物名稱、逃漏進口稅款
    情事，經本院93年判字第139號判決「上訴駁回」確定在案
    。次查倘報運貨物進口而有虛報所運貨物之名稱、數量…，
    發生逃漏進口稅款情事時，依關稅法第56條規定：「進口貨
    物如有私運或其他違法漏稅情事時，依海關緝私條例及其他
    有關法律之規定處理。」自應依海關緝私條例規定辦理。而
    關於違法虛報漏稅案件，海關緝私條例第44條明定：「有違
    反本條例情事者，除依本條例有關規定處罰外，仍應追徵其
    所漏或沖退之稅款。但自其情事發生已滿五年者，不得再為
    追徵或處罰。」準此，進口貨物縱屬先放後核，惟未逾五年
    ，如經查獲有虛報貨物名稱等違法漏稅情事者，仍應依據海
    關緝私條例第37條第1項及第44條規定處罰及追徵。本件既
    涉有虛報貨名違法漏稅情事，核屬違反海關緝私條例之案件
    ，依法自該虛報情事發生後五年內，均得再為追徵或處罰。
    (二)按「關稅依海關進口稅則，由海關從價或從量徵收。」為
    關稅法第3條第1項前段所明定，我國海關自78年起對進口貨
    品之稅則分類即採行世界關務組織(WCO，關稅合作理事會前
    身)編訂之「商品名稱及編號調和制度」(The Har- monized
    Commodity Description and CodingSystem)，中文名稱為
    「國際商品統一分類制度」，舉凡進口貨物之稅則分類悉依
    據解釋準則、類、章註及相關註解之規定辦理。按海關進口
    稅則解釋準則(下稱解釋準則)規定：「海關進口稅則貨品之
    分類應依下列原則辦理：(解釋準則)一、…其分類之核定，
    應依照稅則號別所列之名稱及有關類或章註為之…」，是「
    依照稅則號別所列之名稱」乃核定稅則分類之優先適用規則
    。次查系爭貨物所牽涉之貨名計有電阻器、可變電阻器、熱
    敏電阻及自復保險絲等，倘為前三項之貨品則可歸類稅則第
    8533節，如為後者則適用稅則第8536節。依「國際商品統一
    分類制度註解」(H.S.註解)中文版對於稅則第8533節「電阻
    器(包括變阻器及電位計)」及第8536節「電路開關、保護電
    路或連接電路用之電氣用具(例如：開關、繼電器、熔絲、
    突波遏止器、插頭、插座、燈頭、接線盒)，其電壓未超過
    1,000伏特者。」中有關上揭貨物之詮釋為：(1)、電阻器
    (Resistor)：係導體，其功能為在電路中提供指定之電阻，
    其所用之材料可以金屬(條型或線狀，常捲於線軸上)或以桿
    狀炭素或碳化矽、金屬或金屬氧化物薄膜製成。此類電阻器
    歸列稅則第8533.10至8533.29目。(2)、可變電阻器(Variabl
    e Resistor)：附有滑動接觸或有其他裝置以便隨意改變電
    路中之電阻值，包括滑線可變電阻器、水力變阻器及自動變
    阻器等。是類可變電阻器歸列稅則第8533.31至8533.40目。
    (3)、熱阻器(Thermistor)：因溫度而定之非線性電阻器，具
    有負或正的溫度係數(通常裝在玻璃管內)，歸列稅則第8533
    .40.00號。(4)、電路保護用之熔斷式熔絲及各種斷路器分別
    歸屬稅則第8536.10及8536.20專目。熔絲、斷路器以外之其
    他電路保護器(Other Apparatus for Protecting Electric
    al Circuits)屬「供防止電路過載用之其他裝置」，歸列稅
    則第8536.30.00號。依照歷年來財政部關稅總局稅則處所核
    定之此類貨品有：由二極體及電阻器構成之Safety Barri
    er，為一保護電路之介面安全器具、Protection Circuit
    Board(電池組用之電路保護板)、Motor Protector (馬達
    過溫過電流保護元件)、Thermal Protector(繞組過熱保
    護器)、Thermal Cut Off(過溫保護器)及Polyswitch
    Resettable Fuse(自復保險絲，即系爭貨物)…等電氣產品
    。上述貨物均為用於電路中，防止電流過載，適時中斷或降
    低電流通過，以保護電路免於燒壞之電路保護器具。(三)進口
    貨物之原廠型錄，係海關作為驗估分類之首要依據，上訴人
    辯稱仍應參考各種可得之證據資料，甚且越俎代庖，取而代
    之，顯然曲解法令。根據被上訴人所取得系爭貨物之中、英
    、日文原始型錄(即中文「電路保護產品手冊」、原文「POL
    YSWITCH RESETTABLE FUSE型錄」及日文「過電流過熱保護
    素子產品目錄」，已明白標示系爭貨物之名稱為短路及過載
    電流之保護器–「自復保險絲」，為泛用於各種電子產品設
    備，充作短路及過載電流之電路保護器(Overcurrent Circu
    it Protector)，自應核列稅則第8536.30.00號項下。而系
    爭貨物經工研院電子工業研究所、成大電機系、經濟部工業
    局、國防部中山科學研究院鑑定結果，為短路及過載電流之
    電路保護器自復保險絲，亦與被上訴人之認定完全一致。系
    爭來貨並非上訴人所申報之電阻器，當無稅則第8533節之適
    用；亦非上訴人所稱表面上可同時歸列於稅則第8533節電阻
    器及第8536節電路保護器時，應依解釋準則3(甲)規定而優先
    歸入稅則第8533節下；蓋依解釋準則1後段另規定：「此等
    稅則號別或註內未另行規定者，依照後列各解釋準則規定辦
    理。」顯見解釋準則1至6之分類規則在適用上有其優先順序
    ，解釋準則1之規定不適用時，始得依照後列各準則規定辦
    理分類，不得在分類時同時適用解釋準則1及3(甲)規定。系爭
    自復保險絲屬電路保護器一種，稅則第8536.30.00號已明列
    「其他電路保護器具」，自應優先適用解釋準則1「依照稅
    則號別所列之名稱」而歸入上述稅則號別項下，上訴人一再
    誤引解釋準則3(甲)作為判定系爭貨物稅則分類之最主要依據
    ，顯然不瞭解海關進口稅則之分類架構與編列原則，其分類
    見解顯屬誤謬。(四)上訴人引據美、日、韓、法及歐盟海關函
    文，訴稱系爭貨物應歸類稅則第8533節「電阻器」範疇乙節
    ，惟查是類解釋函，均係上訴人海外公司於88年虛報案件發
    生後，以「可變電阻(Polyswitch)」、「Resistor (Thermi
    stor)」或「Polymeric PTC(Posistive Temperature Coeff
    icient) Thermistor Devices」等產品名稱向上述國家海關
    申請稅則歸列，非以原始型錄所載之名稱「Poly switch Re
    settable Fuse」申請解釋，其所作成之釋文本屬錯誤，亦
    不得拘束我國海關之認定。且查日、韓海關核列之稅則為第
    8533.40目，歐盟、法國海關核列稅則第8533.21目，美國海
    關則核列稅則第8533.29目，有不一致情形。且系爭貨物依
    原廠型錄所載，係利用正溫度係數之物理特性(即電流或溫
    度增高，電阻隨之增加)，所製成泛用於各種電子產品設備
    中作為短路及過載電流之「電路保護器」(Circuit Protect
    ion Devices)，非用於感測、控制溫度之熱敏電阻，自應歸
    入稅則第8536節下第8536.30.00號「電路保護器具」項下。
    上述國家海關之釋文將其歸入稅則第8533節無電路保護功能
    之「電阻器」範圍，顯已違反貨品稅則分類之相關規定，不
    足採據。(五)復查電子業界亦自始將自復保險絲、熱敏電阻及
    可變電阻界定為原理、功能、用途均不相同之電子元件；上
    訴人僅因系爭貨物具有正溫度係數之物理特性，即誆稱系爭
    貨物為「高分子正溫度係數熱敏電阻」(PPTC Thermistor)
    ，且一再辯稱系爭自復保險絲乃為商業促銷用之「廣告名詞
    」，其真正「學名」應為熱敏電阻，殊有未洽。且進口貨物
    之性質、功能、使用方法等，其正確之解釋應以製造之原廠
    型錄說明書為準，尚無任何進口人利用各種解釋將其定性為
    另一貨品之餘地。上訴人不以原廠型錄所載貨物之名稱、功
    能、用途為依據，卻一再曲解系爭貨物為無電路保護功能之
    電阻器、可變電阻器、或感測、控制溫度之熱敏電阻，說辭
    前後矛盾，與事實不符等語，資為抗辯。
三、原審斟酌全辯論意旨及調查證據之結果，以：(一)按「報運貨
    物進口而有左列情事之一者，得視情節輕重，處以所漏進口
    稅額2倍至5倍之罰鍰，或沒入或併沒入其貨物：一、虛報所
    運貨物之名稱、數量或重量。」及「有違反本條例情事者，
    除依本條例有關規定處罰外，仍應追徵其所漏或沖退之稅款
    。」海關緝私條例第37第1項第1款及第44條所明定。(二)經查
    上訴人前於88年11月10日報運進口與系爭貨物相同之POLYS-
    WITCH產品(報單號碼：第CA/88/050/06611號)，申報稅則第
    8533.21.00號，貨名中文為「電阻器」，為被上訴人認來貨
    貨名應為：POLYSWITCH RESETTABLE FUSE(自復保險絲)，改
    歸列稅則第8536.30.00號予以補稅科罰，上訴人不服提起行
    政救濟之案件，前經最高行政法院93年度判字第139號判決
    認定應以被上訴人取得該產品型錄「電路保護產品手冊」為
    準，及該產品委請國立成功大學電機工程系鑑定，認系爭產
    品皆為過電流保護器，而非得謂為電阻器，該產品應為POL-
    YSWITCH RESETTABLE FUSE(即自復保險絲)，應歸列第8536.
    30.00號稅則。(三)次依被上訴人取得之中文「電路保護產品
    手冊」第1頁說明：「以前電子設備使用傳統保險絲作過電
    流保護，但僅能保護一次，燒斷了便需要更換，且常會因為
    開機或插拔等動作所產生的surge current(突波電流)導致
    保險絲不正常燒燬。瑞侃公司位於美國加州矽谷園區所研發
    出的產品〝Polyswitch〞自復過電流保險絲能讓您重複使用
    而無須更換…」「Polyswitch元件主要是由特殊處理過的聚
    合樹脂(Polymer)及導體(Conductive)組成，在正常操作下
    ，Polymer緊密的將導體束縛在結晶狀的結構內，構成一個
    低阻抗的鍊鍵(此時電流可導通)，因為阻抗相當低，所以線
    路上流經Polyswitch元件的電流所產生的熱能小，且不會改
    變聚合樹脂的晶狀結構，然而當異常電流(指突波高電流)
    發生時，導體上所產生的熱便會將聚合樹脂由結晶變成膠狀
    ，在此狀態下，被束縛在聚合樹脂上的導體便會分離(即因
    聚脂過熱膨脹而斷裂)，導致阻抗迅速提高而限制了異常的
    電流流過Polyswitch元件(令電路形同開路狀態，而得以防
    護設備免於損壞)。當異常原因消除後，導體鍊鍵又重新建
    立，恢復成低阻抗。」等節，足證系爭貨物確為電路保護之
    自復保險絲。又被上訴人曾委請海關駐美、日代表代為查核
    蒐集原文「Polyswitch Resettable Fuse型錄」及日文「過
    電流過熱保護素子產品目錄」，其所載之貨名亦為「Reset-
    table Fuse」。又相同貨物除上述Polyswitch自復保險絲M-
    iniSMDC100-02及SRP 175S兩型，於88年11月25日經成大電
    機系鑑定為短路及過載電流保護器之自復保險絲，已如上述
    外，另不同規格之SRP 200及SRP 175兩型，於84年9月11日
    經工研院電子工業研究所鑑定為「…確定其具有正溫度係數
    特性。但其電阻值極微小，可確定難以在電路上當電阻使用
    。…依實驗判定其為過電流保護元件或保護器，而非電阻元
    件。」經濟部工業局亦於91年7月15日以工電字第091002246
    20號函稱：「…其主要功能係將阻抗提高以限制電路中因短
    路或突波電壓所造成的異常電流，而達到保護電子裝置等產
    品免於損壞之目的。」以及國防部中山科學研究院91年8月7
    日(91)蓮茹字10102號函指：「經查閱函內所附電子零件貨
    樣及其英、中文原廠型錄影本，該類零件其功能、用途，宜
    歸類為電路保護器之自復式保險絲類。」此有上開機關及研
    究機構函文附於原處分卷為證。其鑑定結果均與上開中、英
    、日型錄所載名稱及內容相符。且上開型錄及上訴人自行提
    出之型錄均未提及系爭貨物具有熱敏電阻特有之溫度偵測及
    控制功能。足見系爭貨物為自復保險絲，而非上訴人所稱之
    熱敏電阻。(四)又上訴人美國原廠瑞侃公司自西元1980年代即
    利用此聚合樹脂(Polymer)之正溫度係數特性研發過載電流
    之電路保護器，並使用Polyswitch為商標，因其可重複使用
    ，故名為Resettable Fuse，行銷全球，此類以Polymer材料
    為主之PTC自復保險絲(電子業者又有稱為Resettable PTC
    Fuse)除上訴人有產製外，尚有Bourns公司及Littelfuse公
    司等保險絲專業製造商，惟該兩公司均未認為其所生產之
    PTC自復保險絲即為PTC熱敏電阻，此有台灣柏恩氏(Bourns)
    電子公司於進口報單第CA/90/570/91879號正確申報貨名「
    Resettable Overcurrent Protectors:Multi Fuse」及正確
    稅則第8536.30.00號可證。(五)海關進口稅則第85章之電機器
    具及零件，除第8505節電磁鐵依材質分類外，餘均以其功能
    特性及用途為主要分類標準，是白熾燈、電阻加熱器及二極
    體均為電學理論上之非線性電阻，然其稅則號別仍應依其特
    定之功能用途予以歸類：照明用之白熾燈歸入第8539節，烘
    烤用之電阻加熱器歸入第8516節，至整流用之二極體則歸入
    第8541節。系爭貨物係應用正溫度係數電阻之物理原理，所
    製成短路及過載電流之電路保護器，自應歸入第8536節。因
    而被上訴人以系爭貨物為POLYSWITCH RESETTABLE FUSE(自
    復保險絲)，應歸列稅則第8536.30.00號，稅率7.5%，實到
    貨物名稱與原申報不符，認上訴人涉有虛報進口貨物名稱，
    逃漏進口稅款之行為，予以補稅科罰，核無不合。(六)上訴人
    所提出之數份「鑑定報告」資料，並未經由被上訴人或併同
    被上訴人，逕自以事後自行檢取貨樣及事後變更製作之「P-
    olyswitch產品手冊」(標有熱敏式可變電阻名稱)，送請工
    研院電子工業研究所、嚴慶齡工業發展基金會、國立台灣科
    技大學等機構鑑定，其究取如何產品送鑑定，不得而知，其
    鑑定結果自難作為判斷之依據。其中嚴慶齡工業發展基金會
    之檢測報告書與國立台灣科技大學之檢測與分析報告，竟一
    致述稱「Polyswitch可應用於過熱／過載保護、溫度測量、
    溫度警報、溫度控制，異於可用於過熱／過載保護的電路保
    護器…該具熱敏電阻特性之Polyswitch元件應屬於一種可變
    電阻器，且其特性及應用領域與電路保護器有別，兩者相較
    ，不宜歸入電路保護器類別。」幾乎一字不差，有互相抄襲
    之嫌，此無法以二機構之見解相同區區數語可解釋，實有可
    議之處。而財團法人台灣電子檢驗中心之測試報告僅說明系
    爭貨物具有熱敏電阻正溫度係數之基本特性，對於貨品名稱
    並未作明確界分，亦難採據。國立交通大學電子研究所鑑定
    ，其鑑定結果略以：「依據隨委託書附上的產品型錄和臺灣
    大學凝態科學研究中心之對SRP 175S和miniSMDC100-02所作
    的電阻與溫度關係測試圖的結果，顯示這些產品的電阻值隨
    溫度升高而上升，電阻約在120℃時急遽的增加，根據相關
    文獻，這是正溫度係數高分子基熱敏電阻的特性，即是所謂
    的熱敏電阻，這PPTC熱敏電阻在電子產品中可作保護裝置，
    可防止過電流和具有溫度感測和控制的功能」等語，鑑定人
    所為鑑定資料，係以何本型錄作為依據，並未說明，是以其
    所為之鑑定報告，亦不能採據(其鑑定人曾俊元於原審法院
    90年度訴字第5759號案件審理中以鑑定人身分陳稱：「我依
    據當時送交型錄上型號產品判斷，測試結果，電阻隨溫度增
    加而增加，在一特定溫度會急遽增加，這是熱敏電阻的定義
    。鑑定之產品為可以低溫製成使用之熱敏電阻，依據鑑定結
    果為正溫度係數高分子基熱敏電阻，作為過電流、過電壓之
    保護器具，不讓過大電流通過。電阻增加，通過電流便減少
    ，達到保護電器作用。…我根據型號作鑑定，不清楚當初依
    據那一本型錄作鑑定。」此有上開判決書附卷為證，是鑑定
    人已不知其所鑑定之依據)。另查上訴人所稱國外UL、CSA、
    TUV「認證機構」，其非屬本國鑑定機關，其所為之「認證
    」已難認具鑑定性質，其所為「認證」亦依上訴人片面提供
    資料及物品，未經由或併同被上訴人為之，其認證結果，亦
    難採據。又查上訴人引據美、日、韓、法及歐盟海關函文，
    主張系爭貨物應歸類稅則第8533節「電阻器」範疇乙節，查
    美、日、韓、法及歐盟海關對貨物歸類於稅則之見解，原即
    無拘束我國海關之效力，何況是類解釋函，係根據上訴人所
    提供之資料向該國海關申請核定稅則，上訴人所提出之各項
    介紹系爭貨物之文件資料、型錄若不同，則所函復之內容將
    有所不同，是其解釋亦不得作為系爭貨物歸列稅則之依據。
    且日、韓海關核列之稅則為第8533.40目，歐盟、法國海關
    核列第8533.21目，美國海關則核列第8533.29目，亦有不一
    致情形。再上訴人所舉經濟部技術處出版之報告，係經濟部
    委託財團法人工業技術研究院所製作之「電阻器產業現況與
    趨勢專題調查」，其撰寫人與「新通訊」雜誌西元2001年9
    月號「台灣PPTC產業發展概況」之著作人均為林志勳，此為
    上訴人所不爭執，該兩篇介紹性文章均係引用上訴人提供之
    資料將系爭貨物歸為PPTC熱敏電阻，及工研院林建榮研究員
    於88年10月號「工業材料」雜誌發表「淺談過溫保護用高分
    子正溫度係數熱敏電阻」一文之見解，純屬個人意見，非鑑
    定意見，不能推翻上開系爭貨物為POLYSWITCH RESETTABLE
    FUSE(自復保險絲)之認定。(七)上訴人另主張世界關務組織調
    和分類委員會已決定將系爭貨物分類至H.S.Code第8533.29
    目，以及我國係採關稅合作理事會制定之國際商品統一分類
    制度作為貨品分類之依據，本案應與世界關務組織之見解一
    致云云。然我國既非世界關務組之會員國，該組織對稅則分
    類所採之見解，在未改變其「商品名稱及編號調和制度」、
    修訂其「國際商品統一分類制度註解」，並經我國政府相關
    機關引用公告前，並無拘束我國之效力，無從作為本案判斷
    之依據。何況根據上訴人所提「HS委員會決定」書稿內容，
    其無任何人簽署，其是否具有形式證據力，已有可疑。且觀
    其內容係上訴人進口與系爭貨物相同貨物陸續遭被上訴人以
    其虛報貨名補稅課罰在行政訴訟中，美國政府受上訴人美國
    泰科公司之委託，向世界關務組織申請稅則解釋，美國海關
    係於91年間根據美國泰科公司片面提供之資料及意見，世界
    關務組織之HS委員會再據以作成決定，在此情形下，上訴人
    美國泰科公司所提供資料是否客觀亦有疑問，且該決定第1
    點是「同意將Polymetric PTC Thermistor Device」(即高
    分子正溫度係數熱敏電阻)分類至8533.29項下」，但如上所
    述，系爭貨物是「Resettable Fuse」(自復保險絲)，其結
    論亦不能適用，而第5點「為了反映本決定，委員會指示秘
    書處在下次期前工作小組(presessional working party)召
    開前，預先草擬分類意見供審查(examination)，是該決定
    是否為最終決定，亦有疑問。因而，上訴人此部分之主張亦
    不足以推翻上開系爭貨物為POLYSWITCH RESETTABLE FUSE(
    自復保險絲)之認定。(八)上訴人另提出訴外人陳子平、莊逸
    正、吳朗及李嘉猷於另案即原審法院93年訴字第14號案件之
    準備程序筆錄，以渠等在該案件之證詞為主張。然上開人員
    係於他案為證人作證，並非本案之證人，其在他案之證詞原
    即無從認為屬於本案之證詞而加採酌。而且訴外人陳子平、
    莊逸正、吳朗在該案係以上訴人自行檢送由該等人員鑑定之
    貨樣為作證基礎，其證詞自受上訴人所檢送貨樣影響，而上
    訴人自行檢送之貨樣，究係何物，與系爭貨物是否相同，均
    無從證明，其證詞與本案尚乏關聯性。再莊逸正陳述84年海
    關委其鑑定時(非為上訴人案件，上訴人另於91年間為其案
    件自行委其作鑑定)並未要求要作多高溫度，因此其作比常
    溫高一點及低一點等語，此並非指被上訴人有提供任何不實
    資料，其亦未否認當時所作鑑定之正確性，上訴人指莊逸正
    已於94年2月23日原審法院93年度訴字第14號案件準備程序
    中，證述其84年6月19日鑑定報告，乃根據被上訴人所提供
    之不完整資訊云云，與事實不符。何況原處分所據之主要鑑
    定意見是上訴人進口與系爭貨物相同貨品生稅則爭議，經被
    上訴人送請成大電機系鑑定(鑑定人李嘉猷)之鑑定意見，莊
    逸正於84年所作之鑑定意見係供參酌，即令對莊逸正於84年
    所作之鑑定意見有質疑，亦不足以推翻上開系爭貨物為POLY
    SWITCH RESETTABLE FUSE(自復保險絲)之認定。另李嘉猷陳
    述正溫度熱敏電阻材料一般是使用鈦酸鋇陶瓷製品，但是目
    前電機的發展很大，並無限定正溫度係數熱敏電阻一定是鈦
    酸鋇陶瓷製品等語，並非謂其受被上訴人委託所鑑定之上訴
    人進口貨品為熱敏電阻，何況李嘉猷上開陳述係於94年2月2
    日所作，距其88年所作之鑑定意見已有數年，以現代科技發
    展之迅速，現在所謂「目前電機的發展很大，並無限定正溫
    度係數熱敏電阻一定是鈦酸鋇陶瓷製品」，未必指88年當時
    也是「並無限定正溫度係數熱敏電阻一定是鈦酸鋇陶瓷製品
    」，上訴人以「目前電機的發展很大，並無限定正溫度係數
    熱敏電阻一定是鈦酸鋇陶瓷製品」之語，主張李嘉猷認以正
    溫度係數熱敏電阻材料是以鈦酸鋇陶瓷材質所製作，系爭貨
    物係以高分子聚脂體材質所製作為由，否認系爭貨物為正溫
    度係數熱敏電阻之鑑定意見是過時見解，殊有誤會。反而李
    嘉猷同時陳述POLYSWITCH RESETTABLE FUSE相對於THERMIST
    OR難謂得稱同物異名或其他類之可變電阻、據在電機電阻權
    威雜誌上上訴人公司發表文章及美國專利局公告上訴人專利
    文件，上訴人宣稱是過電流保護器，並不具有熱敏電阻所具
    有的溫度感測、溫度控制及溫度補償功能，自復保險絲與電
    阻器在電子學內不能等同，更可證系爭貨物非熱敏電阻，自
    無上訴人主張之財政部94年令之適用。(九)如前所述，系爭貨
    物既為POLYSWITCH RESETTABLE FUSE(自復保險絲)，而非熱
    敏電阻，被上訴人所取得系爭貨物之中、英、日文型錄內容
    ，亦明白標示系爭貨物之名稱為短路及過載電流之保護器–
    「自復保險絲」，為泛用於各種電子產品設備，充作短路及
    過載電流之電路保護器(Overcurrent Circuit Protector)
    ，自應核列稅則第8536.30.00號項下，系爭貨物非上訴人所
    申報之電阻器，當無稅則第8533節之適用，亦非上訴人所稱
    表面上可同時歸列於稅則第8533節電阻器及8536節電路保護
    器時，應依解釋準則3(甲)規定而優先歸入稅則第8533節下。
    蓋依解釋準則1後段另規定：「此等稅則號別或註內未另行
    規定者，依照後列各準則規定辦理。」顯見解釋準則1至6之
    分類規則在適用上有其優先順序，解釋準則1之規定不適用
    時，始得依照後列各準則規定辦理分類，不得在分類時同時
    適用解釋準則1及3(甲)規定。系爭貨物自復保險絲屬電路保護
    器一種，稅則第8536.30.00號已明列「其他電路保護器具」
    ，自應優先適用解釋準則1「依照稅則號別所列之名稱」而
    歸入上述稅則號別項下。上訴人以系爭貨物屬正溫度係數熱
    敏電阻，其稅則應歸列於H.S.Code第8533節電阻器項，縱認
    系爭貨物除得歸列第8533節電阻器類稅則外，亦得歸列第85
    36.30目其他電路保護器具類稅則，亦應歸第8533節電阻器
    之主張，並不足採。(十)系爭貨物係被上訴人於90年10月間以
    電腦控管為「C3」應審應驗，經被上訴人查驗後發現不符之
    案件，依海關緝私條例第37條及第44條規定論處，又以「C3
    」應審應驗方式通關經被上訴人抽驗後核放，即令有未發現
    虛報貨名情事，亦屬個案問題，不能執此作為系爭貨物無虛
    報之行為之依據。再財政部及關稅總局曾分別頒布75年4月1
    9日台財關字第7505338號函、77年3月23日台財關字第77002
    7306號函及91年3月8日台財關字第0000000000號函，明令各
    海關在未經報請關稅總局轉報財政部核定前，不得逕行變更
    認定多年之進口貨物稅則號別，係指海關發現進口貨物行之
    多年之稅則號別不適當，擬變更時須先報部核定，係兼顧進
    口人權益及「信賴保護原則」，其適用對象為純屬貨品稅則
    號別變更且影響進口人權益之案件，並不包括虛報貨名，逃
    漏稅款之案件。本件屬虛報貨名，情形不同，自無適用上開
    函釋之餘地。又美國瑞侃公司即上訴人前身，自西元1980代
    利用聚脂體之正溫度係數特性成功地研發製造此類可重複使
    用之電路保護元件，取名自復保險絲，並以此名稱行銷全世
    界，乃係全球電路保護元件第一大製造廠，此觀諸上訴人中
    文「電路保護產品手冊」及海關駐美、日代表所蒐得英文原
    廠型錄及日文「過電流熱保護素子製品目錄」所載名稱及內
    容甚明，且上訴人前曾進口相同產品，與本件同樣情形不申
    報貨名為自復保險絲而虛報為電阻器，已遭被上訴人補稅科
    罰，上訴人進口系爭貨物仍以同樣方式虛報貨名，已屬故意
    。(十一)另我國於86年簽署世界貿易組織(WTO)新加坡回合部長
    級會議宣言所公佈之「資訊科技產品貿易協定」，同意至89
    年分四階段將資料處理機、半導體、電子零組件等資訊產品
    ，以及電話機及無線傳真機等通訊產品之關稅降為零；另交
    換機等15項產品，於91年降為零，其中並不包括第8536節下
    第8536.10、8536.20及8536.30目之各種電路保護器，系爭
    貨物為電路保護用之自復保險絲，被上訴人核定為稅則第85
    36.30目下，並無不妥。系爭貨物既非屬「資訊科技產品貿
    易協定」附則附表A所列之產品清單範圍，並未違反我國於
    該協定下所作之承諾，自無所稱「有衍生國際貿易糾紛致使
    我國遭受國際經濟制裁之慮」。(十二)上訴人聲請再送鑑定，惟
    查本件根據被上訴人取得之原廠中、英、日文型錄內容載明
    ，系爭自復式保險絲係電路上專供短路及過載電流用之電路
    保護器，已臻明確，型錄已針對來貨之構成材料、作動原理
    、功能、用途作鉅細靡遺之闡述。且鑑定報告或認證書非關
    稅法施行細則第7條第1項第2款規定之其他進口必須具備之
    有關文件，自無再送請鑑定之必要。又上訴人所提之鑑定機
    構，其中財團法人工業技術研究院已鑑定過，清華大學及台
    灣大學則非財政部核定之鑑定機構，本案原廠型錄已足供貨
    品認定及稅則核列之依據，上訴人要求再送鑑定，殊無必要
    等由，駁回上訴人原審之訴。
四、上訴意旨復執前詞，並主張略謂：(一)原審未依職權將系爭貨
    物送請鑑定，僅憑主觀意見認定其電學性質，顯有行政訴訟
    法第243條第1項之違法。蓋上訴人所提出之證據與被上訴人
    所提出之鑑定報告意見不同，原審就系爭貨物是否為熱敏電
    阻即應詳加調查，並有依行政訴訟法第133條規定職權送請
    鑑定之義務，不得就此涉及高度電子學專業之事項，憑一己
    主觀認知任意以法律專業凌駕電子學專業，且此一重要法律
    原則業經本院92年度判字第1423、1568、643及54號判決一
    再曉示。(二)原審顯有未審酌上訴人所提「上訴人並無虛報貨
    名之故意或過失」、「被上訴人自行取得之英文、日文型錄
    與上訴人提出之英文型錄，均載明系爭貨物業經UL、CSA、T
    UV等國際權威認證機構認証屬熱敏電阻元件」等證據方法，
    且未記載其不採之理由，其認定事實有違經驗法則及證據法
    則，自有行政訴訟法第243條第1項與第2項第6款之違法。(三)
    上訴人所提之「HS委員會決定書」，為世界關務組織對系爭
    貨物所為之稅則分類見解，依世界關務組織之法規，該決定
    於作成後即生效力，無須改變其「商品名稱及編號調和制度
    」及修定其「國際商品統一分類制度註解」。我國海關進口
    稅則既採取世界關務組織所制定之「國際商品統一分類制度
    」，自應採取與前述世界關務組織相同之稅則分類見解。然
    原審逕以我國非世界關務組織之會員國，且該組織對稅則分
    類之見解，於未改變其「商品名稱及編號調和制度」及修定
    其「國際商品統一分類制度註解」，並經我國相關機關引用
    公告前，對我國並無拘束力云云，而為不利上訴人之認定，
    其就「HS委員會決定書之稅則分類見解是否應改變世界關務
    組織「商品名稱及編號調和制度」及修定「國際商品統一分
    類制度註解」後始生效力」此一事實，未使當事人進行言詞
    辯論，且逕行否認上訴人所提之世界關務組織「H.S.委員會
    決定書」之形式證據力，原審就此不僅未調查世界關務組織
    關於稅則分類決定之程序與法規，並經雙方當事人進行言詞
    辯論，僅以臆測作成判斷，有違行政訴訟法第189條之規定
    。又上訴人所提出「H.S.委員會決定書」之性質，應為新證
    據，而非原審所稱之新事實，其僅在證明海關核定稅則號別
    錯誤，並非請求被上訴人依財政部75年4月19日台財關字第7
    505338號函、77年3月23日台財關字第770027306號函、91年
    3月8日台財關字第0000000000號函及關稅總局所訂之「海關
    辦理進口貨物稅則歸類注意事項」函令，變更本案產品行之
    多年之稅則。是原判決認上開決定書無拘束我國之效力，而
    拒絕調查、審酌上開決定書，顯有對本案重要事實認識錯誤
    及對上開函令適用錯誤之違法。(四)原判決以「Polymer材料
    為主之PTC自復保險絲製造商Bourns公司及Littelfuse公司
    均未認其PTC自復保險絲即為PTC熱敏電阻」為由，否定系爭
    貨物為熱敏電阻。惟原審就「Bourns公司及Littelfuse公司
    是否生產PTC自復保險絲，及其相關產品是否與本案系爭貨
    物相同」未予調查，亦未使當事人進行言詞辯論。又原審在
    未調查事實，且無證據之情形下，任意否認上訴人所提用以
    證明系爭貨物為PPTC熱敏電阻之經濟部技術處「電阻器產業
    現況與趨勢專題調查」及新通訊雜誌「台灣PPTC產業發展概
    況」等證據，在在均有違行政訴訟法第189條之規定而有同
    法第243條第1項之違法。(五)系爭貨物應依解釋準則3(甲)，優
    先歸列至以貨物名稱分類之第8533節電阻器下，世界關務組
    織「HS委員會決定書」及美國海關稅則分類意見書亦均採此
    一見解。是原審根據對系爭貨物所認定之錯誤貨名，依據解
    釋準則1將系爭貨物歸列至第8536.30.00號稅則，並否定應
    解釋準則3(甲)歸列至第8533節電阻器下，違反國際商品統一
    分類制度及海關進口稅則，顯有行政訴訟法第243條第1項之
    違法。(六)上訴人業於原審主張依財政部94年令足證上訴人並
    無虛報貨名情形與故意、過失可言，且上開函令雖明示「改
    列之稅則號別自本令發布日起之進口案件始使用之」，惟其
    顯違司法院釋字第287號解釋之意旨，即該新稅則仍應溯及
    自母法生效時即予適用等語。惟就此有利於上訴人之主張，
    原審不僅未置一詞，更未記載其不採之理由，顯有判決不備
    理由之違法。又依本院95年度裁字第1376號裁定所揭稅捐稽
    徵法第1條之1規定於財政部函令對於已核課確定之案件無適
    用餘地此一見解之反面解釋。財政部94年令既對上訴人有利
    ，且原處分於該函令發布時尚未核課確定，自應有其適用。
    故系爭貨物之正確稅則應為8533.90.00，原處分認系爭貨物
    應歸列8536.30.00號稅則，顯有違誤，原判決誤予維持，有
    違稅捐稽徵法第1條之1之規定，而有判決不適用法規之違法
    。(七)原審未審酌吳朗、莊逸正、陳子平之證詞，忽視上訴人
    提供其等鑑定之貨樣與被上訴人提供鑑定予李嘉猷鑑定者相
    同之事實，而逕否認上訴人所提報告之證據力，且未說明何
    以不採之理由，顯有判決不備理由之違法。又原判決亦未就
    「海關進口稅則第85章之電機器具及零件，除第8505節電磁
    鐵依材質分類外，餘均以其功能特性及用途為主要分類標準
    」之法律依據為何，未於判決理由中予以闡述。此外，原審
    就何以不採工研院陳子平工程師鑑定報告及證詞關於系爭貨
    物因正溫度係數特性可作感應器用途，故屬熱敏電器之意見
    ，亦未於判決理由中予以闡述，故原判決應有判決不備理由
    之當然違背法令云云。
五、本院按：(一)「進口貨物正溫度係數熱敏電阻電路保護器(Po-
    lymeric Positive Temperature Coefficient(PTC) Therm-
    istor Circuit Protectors)，依其功能有時亦稱自復式保
    險絲(Resettable Fuse)，海關實務上歸列稅則第8536節項
    下之電路保護器具，經參據世界關務組織(WCO)調和稅則委
    員會(H.S.C)之稅則分類意見，改歸列第8533.29.00號『其
    他固定電阻器』，改列之稅則號別自本令發布日起之進口案
    件始適用之。」為財政部94年令公告在案，依此函意旨，為
    參據世界關務組織(WCO)調和稅則委員會(H.S.C)之稅則分類
    意見，對具體個案貨品改歸列稅則之公告，足認係因情事變
    更所作之修訂，顯非對原有稅則第8596節或8533節之解釋，
    故自無溯及效力，與司法院釋字第287號解釋之情形不同，
    尚無該解釋適用之餘地。又財政部91年3月8日第0000000000
    號令亦以基於稅率變動不溯及既往原則，明示改列後之新稅
    則不具溯及既往之效力，僅以基於保障業者權益之考量，財
    政部核定改列進口貨物稅則之案件，須以命令發布之，並登
    載於公報，且擬變更稅則號別時，應儘速報財政部核定，是
    此令函並無有利於人民時例外得溯及既往適用之意旨，是以
    上引財政部94年令明訂自該令發布日起之進口案件適用之，
    於法並無不合。本案貨物進口時間均在上開財政部94年令公
    布日之前，被上訴人認本案不適用該令，原判決予以肯認，
    經核均無違誤。次查上開財政部94年令既不能適用於本案，
    則該令是否就本案系爭貨品所為之變更規定，與本案判決結
    果已無影響，已無審酌之必要，應先敘明。(二)原判決以「電
    路保護產品手冊」明白標示系爭貨物之名稱為短路及過載電
    流之保護器「自復保險絲」，為泛用於各種電子產品設備，
    充作短路及過載電流之電路保護器，以及系爭貨物送經經濟
    部工業局與國防部中山科學研究院鑑定結果，均與本案原始
    中、英、日型錄所載名稱及內容完全相符。又相同貨物Pol-
    yswitch自復保險絲MiniSMDC100-02及SPR1755兩型，亦經成
    大電機系李教授鑑定為短路及過載電流保護器之自復保險絲
    ；另不同規格之SRP200，SPR175兩型，更早於84年9月11日
    經工研院電子工業研究所判定其為過電流保護元件或保護器
    ，而非電阻元件等情，據以認定系爭貨品應核列稅則第8536
    ‧30‧00號下，經核並無不合。原判決並說明上訴人所委送
    鑑定機構之各種測試、檢驗報告內容有不一致之處，此係由
    上訴人自行檢取貨樣及「產品規格說明書」送鑑定，其所送
    之版本若有不同，其結論當非相同，上訴人所提不同鑑定報
    告，尚不足採，已詳述其取捨證據認定事實之理由，自亦無
    再送請鑑定之必要。另原判決復以系爭貨物自復保險絲屬電
    路保護器一種，稅則第8536‧30‧00號已明列「其他電路保
    護器具」，自應優先適用準則一「依照稅則號別所列之名稱
    」而歸入上述稅則號別下，據以指駁上訴人所稱表面上可同
    時歸列於第8533節電阻器及8536節電路保護器時，應依準則
    三(甲)規定而優先歸入稅則第8533節下乙節為不可採，足見
    原判決已敘明其認定事實所憑之證據及形成心證之事由甚詳
    ，尚無違背證據或論理法則。上訴意旨仍就此據為上訴理由
    ，無非係對原審認定事實職權之爭執，自難以此認為原判決
    有理由不備之違法。至本院92年度判字第54號、第643號、
    第1423號、第1568號判決之事實，與本案情節不盡相同，尚
    難遽予援引。(三)另原判決復以系爭貨物上訴意旨復以原審未
    再送請鑑定機關鑑定，並提出證人在另案之證詞，指摘原判
    決未盡調查之能事，惟查本案系爭貨品業經前述鑑定機關鑑
    定在案，原審認為勿庸再另送其他機關鑑定，尚難認有違職
    權調查之規定。至上訴人所提他案證人莊逸正、陳子平、李
    嘉猷及吳朗之證詞，及世界關務組織調和委員會決議等資料
    ，業經原判決指駁不採之理由在案，並敘明其取捨證據及得
    心證之事由，核與證據及論理法則亦無違背，上訴意旨指摘
    原判決漏未斟酌上開證人之證詞，有理由不備之違法云云，
    亦無足取。(四)按行為時關稅法第13條第1項及同法施行細則
    第7條第1項第2款規定，驗關所需型錄應以正本為準。產品
    型錄依法為海關驗估之首要依據，「型錄」應以報關時為準
    ，事後所另行製作之不實型錄、或自行送鑑之鑑定報告、認
    證書，藉以取代原廠型錄，自不允許。經查本件上訴人向被
    上訴人申報進口RESISTOR其貨名中文為「電阻器」。於查驗
    時上訴人並未檢具正本中文「電路保護產品手冊」供參，而
    係補具另行製作之中英文「型錄」，其所標示之名稱為「可
    變電阻器」，嗣後復檢送中文「Polyswitch產品手冊」稱來
    貨係PPTC Thermistor(熱敏電阻器)，及英文「型錄」稱Re-
    settable Devices (自復式元件)，其型錄不一，貨名迭經
    更改，依前開規定及說明「型錄」應以報關時為準。另查上
    訴人事後檢送之中文「Polyswitch產品手冊」，核與「電路
    保護產品手冊」相較，兩者內容全未提及該產品具有熱阻器
    特有之溫度測量及控制功能，反而其24項「應用範圍」中均
    稱述系爭貨物可防止短路及電流過載，避免線路或元件燒燬
    ，證諸系爭貨名確為電路保護用器具。而被上訴人於90年12
    月20日自上訴人網站下載之資料其貨物名稱仍為「自復式保
    險絲」，內容與成大電機系所提供之「電路保護產品手冊」
    完全相符，至91年2月15日後該網站資料之名稱始全面更改
    為「正溫度係數熱敏電阻」，惟內容卻稱「中文版電路保護
    產品手冊在製作中」。基上說明，應以中文「電路保護產品
    手冊」為準。經查本件發生後，上訴人一再變更原廠型錄名
    稱及內容，其貨物名稱迭經更改，有「可變電阻器」、「熱
    敏電阻器」及「自復式元件」．．．等名稱，其變更後之「
    型錄」亦有多種版本；足證上訴人申報為產品名稱功能之電
    阻器，其虛報貨物名稱、逃漏進口稅款行為，縱非故意屬實
    ，亦難謂無過失，自不能解免應負之行政罰責。被上訴人依
    海關緝私條例第37條第1項之規定，加以處罰，並依同條例
    第44條之規定，追徵所漏進口稅，均無不合，原判決就此未
    詳為論述，固稍有疏漏，然因與判決結果不生影響，尚難以
    此遽謂原判決有理由未備之情事。(五)按行為時關稅法第5條
    之1第1項所定，先放後核之進口貨物，如有應退應補稅款者
    ，應於貨物放行後6個月內，通知納稅義務人，逾期視為業
    經核定。該規定係適用於稅則號別或價格有誤應重新核定計
    算之案件，倘報運貨物進口有虛報所運貨物之名稱、數量等
    ，致發生逃漏進口稅款情事時，依行為時關稅法第56條規定
    ：「進口貨物如有私運或其他違法漏稅情事，依海關緝私條
    例及其他有關法律之規定處理。」自應依海關緝私條例規定
    辦理。另關於違法虛報漏稅案件，海關緝私條例第44條明定
    ：「有違反本條例情事，除依本條例有關規定處罰外，仍應
    追徵其所漏或沖退之稅款。但自其情事發生已滿5年者，不
    得再為追徵或處罰。」準此，進口貨物縱屬先放後核，於5
    年內，如經查獲有虛報貨物名稱等違法漏稅情事者，仍應依
    據海關緝私條例第37條第1項及第44條規定處罰及追徵。本
    案既涉有虛報貨名違法漏稅情事，核屬違反海關緝私條例之
    案件，依法自該虛報情事發生後5年內，均得再為追徵或處
    罰，從而，被上訴人依海關緝私條例相關規定論處，並核發
    處分書，並無違誤，上訴意旨指摘被上訴人逾行為時關稅法
    第5條之1第1項6個月期限，變更稅則所作成之處分，係屬違
    法，原判決未予撤銷，其判決當然違背法令云云，係屬誤解
    法律規定，原判決雖未對上訴人此項主張加以指駁，惟與判
    決結果無影響，附此敘明。(六)復查上訴人所引據美、日、韓
    、法及歐盟等外國關稅主管機關之函文，辯稱系爭貨物應歸
    列稅則第8533節「電阻器」範圍，乃係上訴人海外公司於本
    件發生後，以「可變電阻(Polyswitch)」「Resistor(Ther-
    mistor)」「Polymeric PTC(Positive Temperature Coeff-
    icient) Thermistor Devices」等產品名稱向上述國家海關
    申請稅則歸類，其中日本海關核定日期為公元2002年2月7日
    ，美國核發證明日期為2000年6月10日，歐盟之申請日期為
    2001年10月4日，法國簽署日期為2002年4月3日(駐比利時台
    北代表處簽署日期為2002年4月9日)、韓國收取日期為2002
    年2月23日，並非本件發生前所為之核定；且因上訴人非以
    型錄所載之名稱「Polyswitch Resettable Fuse」申請解釋
    ，其所作之釋文自屬錯誤，不具說服力，亦不能拘束我國海
    關之認定。復查日、韓海關核列之稅則為第8533．40目；歐
    盟、法國海關核列第8533．21目；美國海關則核列第8533．
    29目，有分類不一致情形。系爭貨物Resettable Fuse依原
    廠型錄所載，係為短路及過載電流之「電路保護器」(Circu
    it Protection Devices)，非於電路中提供電阻值之可變電
    阻器或用於感測、控制溫度之熱敏電阻，上述國家之海關釋
    文，將其歸入稅則第8533節無電路保護功能之「電阻器」範
    圍，顯已違反上開解釋準則一規定及Ｈ.Ｓ.註解之詮釋，不
    足採據。原判決未採信外國海關對系爭貨物稅則分類意見，
    洵屬適法。(七)海關進口稅則第85章之電機器具及零件，除第
    8505節電磁鐵依材質分類外，餘均以其功能特性及用途為主
    要分類標準，此由海關進口稅則第85章之規定內容加以分析
    ，即可得明證，原判決援引該章稅則規定，亦無不合，上訴
    意旨復以原判決就此未敘明認定之理由，亦有判決理由不備
    之違法乙節，當無足取。(八)綜上所述，原審斟酌全辯論意旨
    及調查證據之結果，將原決定及原處分均予維持，駁回上訴
    人之訴，尚無判決不適用法規或適用不當之違法；亦難謂有
    判決不備理由之違法，縱原審雖有未於判決中加以論斷者，
    惟尚不影響於判決之結果，與所謂判決不備理由之違法，並
    不相當。又上訴人其餘訴稱各節，乃上訴人以其對法律上見
    解之歧異，就原審取捨證據、認定事實之職權行使，指摘其
    為不當，均無可採。上訴論旨，指摘原判決違誤，求予廢棄
    ，難認有理由，應予駁回。
七、據上論結，本件上訴為無理由，爰依行政訴訟法第255條第1
    項、第98條第3項前段，判決如主文。
中　　華　　民　　國　　96　　年　　5　　 月　　25　　日
                  第五庭審判長法  官　林　茂　權
                              法  官  梁  松  雄
                              法  官  鄭　忠　仁
                              法  官　黃　本　仁
                              法  官　吳　東　都
以  上  正  本  證  明  與  原  本  無  異
中　　華　　民　　國　　96　　年　　5　　 月　　25　　日
　　　　　　　　　　　　　　　書記官　王　福　瀛
